臺灣臺北地方法院刑事判決　　　　　　　　　　　　九十三年度交簡上字第四四號
　　上　訴　人　甲○○
　　即　被　告
右列上訴人即被告因公共危險案件，不服本院臺北簡易庭民國九十三年四月九日九十
三年度北交簡字第六七七號簡易判決（臺灣臺北地方法院檢察署檢察官聲請簡易判決
處刑書案號：九十三年度偵字第二七八六號），提起上訴，本院管轄之第二審合議庭
判決如左：
    主    文
上訴駁回。
    事    實
一、甲○○曾於民國八十八年十二月二十八日服用酒類不能安全駕駛動力交通工具而
    駕駛，經臺灣臺北地方法院臺北簡易庭判處罰金三萬元，如易服勞役，以三百元
    折算一日確定，猶不知悔改，於九十三年一月十日晚間飲用酒類，明知其已因服
    用酒類達不能安全駕駛動力交通工具之程度，竟仍於翌日凌晨十二時十三分許，
    駕駛動力交通工具車牌號碼ＷＷＸ－五三一號輕型機車，行經臺北市○○路四八
    六巷三七弄口，因車輛行進中有蛇行、車身搖擺不定，轉彎半徑過大或過小等駕
    駛操控力欠佳情形，為警攔停並進行呼氣酒精濃度檢測，測得其呼氣酒精濃度達
    一‧０二亳克＼公升，因而發覺上情。
二、案經臺北市政府警察局萬華分局報請臺灣臺北地方法院檢察署檢察官聲請簡易判
    決處刑。
    理    由
一、訊據被告甲○○對於右揭犯罪事實均坦承不諱，核與核與呼氣酒精濃度檢測單、
    臺北市政府警察局舉發違反道路交通管理事件通知單、刑法第一百八十五條之三
    案件測試觀察紀錄表所載相符。
二、按刑法第一百八十五條之三規定所謂「不能安全駕駛」，係抽象危險犯，並不以
    發生具體危險為必要，對於呼氣酒精濃度已達每公升０．五五毫克（０．五五亳
    克＼公升）以上，肇事率為一般正常人之十倍，認為已達不能安全駕車之標準，
    此業經法務部八十八年五月十八日以法八八檢字第００一六六九號函告週知，應
    為絕對不能安全駕駛動力交通工具；而就醫學文獻所知，酒精對人體造成之影響
    ，於呼氣時酒精濃度達每公升０‧二五毫克（約合體內血液中酒精濃度五０亳克
    ＼公升或百分之零點零五）即會輕度中毒，造成輕度協調功能降低，呼氣酒精濃
    度達每公升０‧五毫克時（約合體內血液中酒精濃度一００亳克＼公升或百分之
    零點一）屬輕到中度中毒症狀，出現反應較慢、感覺減低、影響駕駛之狀況，又
    飲酒後一小時許，其體內血液酒精濃度可達最高，飲酒一小時後其體內之酒精濃
    度隨即消減，此亦分別有行政院國軍退除役官兵輔導委員會臺北榮民總醫院八十
    八年八月五日（八八）北總內字第二六八六八號函、八十八年十月二十六日（八
    八）院賓文廉字第一三四０七號臺灣高等法院函附台北醫學院附設醫院精神科主
    任蔡尚穎「酒精對人體生理與行為之影響」一文可據。本件被告於九十三年一月
    十日晚間飲用酒類達呼氣酒精濃度一‧０二亳克＼公升程度，仍於翌日凌晨十二
    時十三分許，駕駛動力交通工具車牌號碼ＷＷＸ－五三一號輕型機車，且所駕車
    輛行進中有蛇行、車身搖擺不定，轉彎半徑過大或過小等駕駛操控力欠佳情形，
    業如前述，其呼氣酒精濃度已逾０．五五亳克＼公升，達輕到中度中毒、反應較
    慢、感覺降低、影響駕駛，且顯已因飲用酒類致平衡感、穩定性、操控力、反應
    力、感知能力、駕駛能力均降低，應認已達不能安全駕駛動力交通工具之標準，
    事證明確，應依法論科。
三、核被告所為，係犯刑法第一百八十五條之三服用酒類不能安全駕駛動力交通工具
    而駕駛罪。原審認被告罪證明確，參酌被告曾於八十八年十二月二十八日服用酒
    類不能安全駕駛動力交通工具而駕駛，經本院臺北簡易庭判處罰金三萬元，如易
    服勞役，以三百元折算一日確定，查獲時呼氣酒精濃度高達一‧０二亳克＼公升
    ，但尚未因酒後駕車肇事致人死傷，且犯後坦承犯行、非無悔意等節，依刑事訴
    訟法第四百四十九條第一項前段、第四百五十四條第二項，刑法第一百八十五條
    之三、第四十一條第一項前段，罰金罰鍰提高標準條例第二條予以論科，判處有
    期徒刑四月，並諭知如易科罰金之折算標準，其認事用法均無不合，量刑亦甚妥
    適，被告雖執診斷證明書，爭執量刑過重，惟其所提診斷證明書僅能證明被告罹
    患有情感性精神病、情緒障礙合併酒精濫用，與刑法第五十九條關於減輕其刑之
    規定有間，是被告上訴尚非有據，應予駁回。
據上論斷，應依刑事訴訟法第四百五十五之一條第三項、第三百六十八條，判決如主
文。
本案經檢察官林良蓉到庭執行職務。
中　　　華　　　民　　　國　　九十三　　年　　　八　　　月　　二十六　　日
                              臺灣臺北地方法院交通法庭
                                      審判長法  官  洪  文  慧
                                            法  官  鄧  德  倩
                                            法  官  陳  婷  玉
右正本證明與原本無異。
不得上訴。
                                            書記官  江  虹  儀
中　　　華　　　民　　　國　　九十三　　年　　　八　　　月　　二十六　　日
